臺灣臺北地方法院刑事判決
111年度易字第43號
公  訴  人  臺灣臺北地方檢察署檢察官
被      告  李功裕



            黃銘宏



上  一  人
選任辯護人  朱麗真律師
被      告  周連火


上  一  人
選任辯護人  趙元昊律師
            簡靖軒律師
上列被告因過失傷害案件，經檢察官提起公訴（110年度調偵字
第1334號），本院判決如下：
    主  文
本件公訴不受理。
    理  由
一、公訴意旨略以：被告李功裕於民國108年8月27日承攬新北市
    ○○區○○路000號8樓(屋主張東嶽)之房屋修繕工程，並訂購鋼
    板，由材料行員工即被告黃銘宏負責運送至新北市○○區○○路
    000號前，再由被告李功裕另行僱用之吊車司機即被告周連
    火負責操作吊車，將鋼板吊運至屋頂進行施工；嗣被告黃銘
    宏於同年月30日下午2時42分許，將鋼板載至上址後，復將
    鋼板捆綁至吊車勾環上，被告李功裕、黃銘宏本應注意將鋼
    板捆綁牢固，且於吊運至頂樓的過程中，需保持鋼板可維持
    平衡，依當時情形，客觀上並無不能注意之情事，詎竟疏未
    將鋼板捆綁牢固，被告黃銘宏並聽從被告李功裕之指示將原
    本位於鋼板兩側之繩索縮短，多出之繩索聚集為1條後，再
    掛於吊車勾環上，致吊環與鋼板間之重心移動，易失平衡；
    被告周連火亦疏未注意防範阻止，逕自操作機械將鋼板吊起
    ，待鋼板吊運至8樓時，因風速致鋼板開始傾斜，又碰觸樓
    雨遮，鋼板即傾斜滑脫掉落至地面；適有被告李功裕聘僱之
    施工人員即被害人張雀華，原受被告李功裕之指揮，在現場
    附近指揮交通，被告李功裕未注意提供適當之安全防護設備
    ，亦未提供安全帽予被害人配戴；被告黃銘宏綁鋼板時又要
    求被害人過來協助，被害人協助完畢後仍站立原處，鋼板掉
    落時即砸中被害人之頭部，致其受有頭部外傷並右側硬膜上
    出血與蜘蛛腦膜下出血、右側顱底骨折、瀰漫性軸突損傷等
    傷害，並經被害人之配偶即告訴人林佩柔提出告訴。因認被
    告3人係犯刑法第284條前段之過失傷害罪嫌等語。
二、按告訴乃論之罪，告訴人於第一審辯論終結前，得撤回其告
    訴；其告訴經撤回者，應諭知不受理之判決，刑事訴訟法第
    238條第1項、第303條第3款分別定有明文。
三、查本案公訴意旨認被告3人犯刑法第284條前段之過失傷害罪
    嫌，而依同法第287條前段規定，該罪須告訴乃論。茲據告
    訴人及被害人於本院辯論終結前具狀撤回對被告3人之告訴
    ，有刑事撤回告訴狀3紙在卷足稽(見本院111年度易字第43
    號卷第139、145、153頁)，依前開規定，本案爰不經言詞辯
    論，逕諭知不受理之判決。　
據上論斷，應依刑事訴訟法第303條第3款、第307條，判決如主
文。
中　　華　　民　　國　　111 　年　　12　　月　　 1　  日
　　　　　　　　　刑事第七庭  法　官　蘇宏杰
以上正本證明與原本無異。 
如不服本判決應於收受送達後20日內向本院提出上訴書狀，並應
敘述具體理由；其未敘述上訴理由者，應於上訴期間屆滿後20日
內向本院補提理由書（均須按他造當事人之人數附繕本）「切勿
逕送上級法院」。告訴人或被害人如對於本判決不服者，應具備
理由請求檢察官上訴，其上訴期間之計算係以檢察官收受判決正
本之日期為準。
                              書記官  徐鶯尹 
中　　華　　民　　國　　111 　年　　12　　月　　2 　　日